臺灣臺中地方法院刑事判決　　　　　　　　　　　　九十一年度易緝字第二九五號
　　公　訴　人　台灣台中地方法院檢察署檢察官
　　被　　　告　甲○○
右列被告因毒品危害防制條例案件，經檢察官提起公訴（九十年度毒偵字第四一八九
號），本院判決如左：
    主  文
甲○○施用第二級毒品，處有期徒刑肆月，如易科罰金，以參佰元折算壹日。
扣案之第二級毒品安非他命毛重０‧二公克沒收銷燬之。
    事  實
一、甲○○曾犯贓物罪，經本院判處拘役三十日，於民國八十九年二月九日執行完畢
    ，並曾因施用毒品案件，二次送觀察勒戒後，均認無繼續施用毒品傾向，先由本
    院於八十七年八月三十一日，以八十七年度中簡上字第一七五號判決免刑確定，
    復由台灣台中地方法院檢察署檢察官於八十八年二月十日，以八十八年度偵字第
    三七七二號為不起訴處分確定。詎甲○○仍不知悔改，又於八十九年七月十三日
    二十時許之前三日內某時，在不詳地點，施用第二級毒品安非他命一次。嗣於八
    十九年七月十三日二十時許，為警在台中縣大雅鄉○○村○○街三九巷四號七樓
    之二查獲，並扣得第二級毒品安非他命毛重０‧二公克，且採其尿液送驗結果，
    甲基安非他命反應為陽性。
二、案經台中縣警察局豐原分局報請台灣台中地方法院檢察署檢察官偵查起訴。
    理  由
一、訊據被告甲○○否認施用第二級毒品犯行，辯稱伊於勒戒出所後即未再施用安非
    他命云云。惟查被告於上開時地為警查獲，經採其尿液送驗結果，甲基安非他命
    反應為陽性，已有台中縣衛生局檢驗尿水報告書附卷足憑，另有第二級毒品安非
    他命毛重０‧二公克扣案可稽，顯見被告於採尿之前三日內某時，確有施用第二
    級毒品安非他命之行為，所辯無非飾卸之詞，不足採信。又被告曾因施用毒品案
    件，二次送觀察勒戒後，均認無繼續施用毒品傾向，先由本院於八十七年八月三
    十一日，以八十七年度中簡上字第一七五號判決免刑確定，復由台灣台中地方法
    院檢察署檢察官於八十八年二月十日，以八十八年度偵字第三七七二號為不起訴
    處分確定等情，亦有本院刑事判決及台灣台中地方法院檢察署刑案資料查註紀錄
    表在卷足憑，事證明確，被告犯行已堪認定。
二、核被告所為，係犯毒品危害防治條例第十條第二項之施用第二級毒品罪。其持有
    之低度行為，已為施用之高度行為所吸收，不另論罪。爰審酌被告已有贓物前科
    （經判處拘役三十日，於八十九年二月九日執行完畢，見卷附台灣台中地方法院
    檢察署刑案資料查註紀錄表），並曾經觀察勒戒二次，仍不知悔改及其犯罪手段
    、所生危害、犯罪後態度等一切情狀，處以如主文所示之刑，並諭知易科罰金之
    折算標準。又被告行為後，刑法第四十一條業經立法院通過修正為犯最重本刑為
    五年以下有期徒刑以下之刑之罪，而受六個月以下有期徒刑或拘役之宣告，因身
    體、教育、職業、家庭之關係或其他正當事由，執行顯有困難者，得以一元以上
    三元以下折算一日，易科罰金。但確因不執行所宣告之刑，難收矯正之效，或難
    以維持法秩序者，不在此限（另增訂第二項，併合處罰之數罪，均有前項情形，
    其應執行之刑逾六月者，亦同），並經總統於九十年一月十日公布，同年月十二
    日生效，本件自應適用修正公布生效之新法諭知易科罰金之折算標準。扣案之第
    二級毒品安非他命毛重０‧二公克，應依毒品危害防治條例第十八條第一項前段
    規定諭知沒收銷燬之。
據上論斷，應依刑事訴訟法第二百九十九條第一項前段，毒品危害防治條例第十條第
二項、第十八條第一項前段、刑法第十一條前段、第二條第一項前段、第四十一條第
一項前段，罰金罰鍰提高標準條例第二條，判決如主文。
中      華      民      國      九十一      年      七      月    十一  日
                                臺灣臺中地方法院刑事第二庭
                                        法  官  鍾  堯  航
右正本證明與原本無異。
如不服本判決，應於送達後十日內向本院提出上訴狀（須附繕本），上訴於台灣高等
法院台中分院。
                                        書記官
中      華      民      國      九十一      年      七      月    十一  日
附錄論罪科刑法條
毒品危害防制條例第十條第二項
施用第二級毒品者，處三年以下有期徒刑。
